# 请问老师：新租赁准则中出租人对购买选择权的处理

提问人：595699395 时间：2020-06-16 21:49:00
请问老师：1.新租赁准则中出租人是否需要评估购买租赁选择权等的行权情况变化？如果评估的话，该变化的处理也是参照CAS22第四十二条吗？
2.出租人的经营租赁中也提到了租赁收款额的概念，并且也说到“出租人取得的与经营租赁有关的可变租赁付款额，如果是与指数或比率挂钩的，应在租赁期开始日计入租赁收款额”，请问这个的租赁收款额指的是什么？确认租赁收款额的同时贷方对应什么科目呢？

回答人：chenyiwei
1 、根据新租赁准则第三十八条：“在租赁开始日后，出租人无需对租赁的分类进行重新评估，除非发生租赁变更。
租赁资产预计使用寿命、预计余值等会计估计变更或发生承租人违约等情况变化的，出租人不对租赁的分类进行重新评估。”即，在未发生租赁变更的情况下，承租人行使购买选择权的可能性估计发生变化的，不影响租赁的分类。
2 、经营租赁的租赁收款额概念与融资租赁下的租赁收款额基本相同，可以理解为在租赁开始日估算的租金总额。
由于经营租赁一般不涉及购买选择权等，所以租金总额的确定相对较为简单。